# 合并报表

提问人：273473636 时间：2016-01-23 10:09:47
子公司之间内部交易，一方在二个年度内确认收入（还没开具发票），另一方却挂在预付账款，如何处理？

回答人：chenyiwei
除非按照相关资产类会计准则，接受劳务方满足计入某项资产成本的条件，否则双方确认收入和成本费用的期间应一致。未收到发票不成为不确认费用的恰当理由。

提问人：一云 时间：2016-06-16 22:51:06
陈老师您好：请教您一个问题。 如果A公司和C公司 2014 年出资设立了B公司，注册资本 100 万，认缴出资比例：A公司占51%，C公司占49%；实缴资本 40 万元，实缴比例为A公司占75%，C公司占25%。同时A、C公司签署了一个协议：同意如B公司在 2015 、 2016或 2017 财政年度达到盈利时，应首先向A公司进行特殊分红。特殊分红额为B公司的当年利润。 B公司 2015 年实现了盈利 100 万，但是并未分红。 请问陈老师: A公司在编制 2015 年合并报表抵消分录时， 对B公司应该确认多少投资收益？

回答人：chenyiwei
首先，建议咨询律师并向C函证以确定“特殊分红条款”的效力，以及尚未分红的原因，以确定B公司当年 100 万净利润是否归属于A公司独享。 其次，如果不是归A公司独享的，则应明确这部分收益是按照认缴出资比例还是实缴出资比例在A、C之间分配。一般原则是：如有明确约定的，则按约定处理；没有约定或约定不明确的，则按《公司法》第三十五条规定的实缴出资比例分配，或者按谨慎原则处理（盈利按较低比例享有，亏损按较高比例承担）。

提问人：大葱拌牛肉 时间：2016-06-27 15:43:12
合并报表的盈余公积体现为母公司的盈余公积，请问这里在企业会计准则中有具体规定吗？具体是哪一章？

回答人：chenyiwei
《企业会计准则讲解 2006 》：需要说明的是，在将母公司投资收益等项目与子公司本年利润分配项目抵销时，应将子公司个别所有者权益变动表中提取盈余公积的金额全额抵销，即通过贷记“提取盈余公积”、“对所有者(或股东)的分配”和“未分配利润——年末”项目，将其全部抵销。在当期合并财务报表中不需再将已经抵销的提取盈余公积的金额调整回来。
《企业会计准则讲解 2008 》、《企业会计准则讲解 2010 》：应当关注合并所有者权益变动表“未分配利润”的年末余额，将其中子公司当年提取的盈余公积归属于母公司的金额进行单项附注披露。

提问人：xiadengzhi 时间：2016-06-30 13:52:58
同一个人控股的两没有投资关系的企业，能否做合并会计报表

回答人：chenyiwei
不可以编制合并报表，因为这两者之间没有控制或被控制的关系。如果基于某些特殊需要，可以基于特殊编制基础编制两公司之间的模拟汇总报表，但不能称为合并报表，同时需要注意详细披露其编制基础、限定其用途和传播范围。

提问人：liangchunyu 时间：2016-09-19 09:02:41
现有股东A100%控制的B企业拟挂牌新三板，需出两年一期（ 2014 年， 2015 年， 2016 年 8 月）的审计报告，股东A100%控制B企业于2016 年 3 月购买了股东A100%控制C企业的100%的股权，问在编制两年一期的审计报告时，如何编制合并报表，在合并报表时对c企业的控制是否要追溯调整至 2014 年的年初数。

回答人：chenyiwei
同一控制下企业合并的合并报表编制方法此前已有很多讨论，你可以自行搜索本版面。对于你说的类似案例，我此前提出过一种简化的合并报表编制方法，即权益抵销分录为： 1 、合并日前抵销分录：借：实收资本，贷：资本公积（将被合并方C的实收资本转入合并报表中的资本公积） 2 、合并日后抵销分录：(1)借：实收资本，贷：资本公积（将被合并方C的实收资本转入合并报表中的资本公积）；（ 2 ）借：资本公积，贷：长期股权投资（将长期股权投资成本即被合并方于合并日的帐面净资产冲减合并报表层面资本公积）。

提问人：zhe3155393 时间：2016-10-14 19:24:04
请教版主一个问题。A公司从非同一控制方取得甲公司80%的股权，之后将其中的70%出售给其全资子公司B公司。那么在期末的时候A公司的合并报表如何编制？B公司的合并报表如何编制？涉及到的抵消分录又有哪些？

回答人：chenyiwei
A公司合并报表：应体现出非同一控制下合并取得甲公司 80 ％股权的交易。 B公司合并报表：从A公司取得甲公司的 70 ％股权属于同一控制下合并，但其合并报表的编制应体现《企业会计准则解释第 6 号》第二条的要求。B公司的各项资产（含商誉）、负债和损益在A、B合并报表层面的计量金额应当一致。